臺灣屏東地方法院民事裁定　　　　　　　100年度家聲字第6號
聲　請　人　江彩煌
上列當事人聲請處分受監護宣告人不動產事件，本院裁定如下：
    主  文
受監護宣告人陳不所有坐落於屏東縣崁頂鄉○○○段六０一之
一地號土地（面積一六一六四平方公尺，權利範圍一六六六六分
之八六六六）、門牌號碼：屏東縣崁頂鄉○○村○○○路七六號
之房屋（面積三三二點七平方公尺，權利範圍全部）准由聲請人
予以處分。
聲請程序費用新台幣壹仟元由受監護宣告人陳不之財產負擔。
    理    由
一、按監護開始時，監護人對於受監護人之財產，應依規定會同
    遺囑指定、當地直轄市、縣（市）政府指派或法院指定之人
    ，於二個月內開具財產清冊，並陳報法院；而於前開財產清
    冊開具完成並陳報法院前，監護人對於受監護人之財產，僅
    得為管理上必要之行為，民法第1099條第1 項及第1099條之
    1 規定甚明。又按監護人對於受監護人之財產，非為受監護
    人之利益，不得使用、代為或同意處分。監護人為下列行為
    ，非經法院許可，不生效力：一、代理受監護人購置或處分
    不動產。民法第1101條第1 項、第2 項第1 款分別定有明文
    。
二、本件聲請意旨略以：聲請人江彩煌之配偶陳不業經本院以
    94年度禁字第96號民事裁定宣告為禁治產人，並由聲請人擔
    任其監護人，且指定羅信榮為會同開具財產清冊之人（本院
    100 年度家聲字第24號民事裁定，於民國100 年3 月1 日確
    定），已於100 年3 月1 日共同向本院陳報受監護宣告人陳
    不之財產清冊。因受監護宣告人陳不於91年起多年臥病
    在床，中風致行動不便，於96年7 月16日至100 年1 月21日
    止，請外勞看護每月支出新台幣（下同）20,863元，另醫藥
    費、醫療耗材費、營養費等，每月約4 至5 千元不等，平均
    每月需支付25,000元，費用龐大，聲請人因中風且有糖尿病
    ，目前無工作，故無法負擔受監護宣告人之看護費、醫療費
    及生活費等，需處分受監護宣告人陳不所有名下坐落於屏
    東縣崁頂鄉○○○段000-0000地號土地（面積16,164平方公
    尺，權利範圍16666 分之8666）及門牌編號為屏東縣崁頂鄉
    港東村平和南路76號之房屋以解決問題，聲請人代理處分行
    為對受監護宣告人並無不利等情，並提出戶籍謄本、土地登
    記第一類謄本、屏東縣政府稅務局房屋稅籍證明書、陳不纏
    身心障礙手冊、策雄人力資源國際股份有限公司出具之僱請
    外籍看護費用明細表、旭康健康商行出具之購物明細表、杏
    一醫療用品（股）公司交易明細表、受監護宣告人陳不纏氣
    切臥床照片等件為證。
三、經查，陳不前經本院以94年度禁字第96號裁定宣告為禁治
    產人，聲請人為受監護宣告人陳不之監護人等情，業據聲
    請人提出戶籍謄本為憑，並經本院調閱本院94年度禁字第96
    號禁治產事件卷宗核閱無訛，是聲請人此部分之主張堪信為
    真。又受監護宣告人陳不目前每月照護費用約需支付25,0
    00元，茲為籌措其日常照護及生活支出，須處分受監護宣告
    人陳不所有名下之前揭不動產，且經親屬會議即受監護宣
    告人陳不之子女同意等情，亦據聲請人提出全國財產稅總
    歸戶財產查詢清單、土地登記謄本、屏東縣政府稅務局房屋
    稅籍證明書、中華民國身心障礙手冊影本、外籍看護之證明
    書、每月費用支出明細表、醫療用品交易明細表、同意書等
    件為證，復經聲請人及聲請人之繼子、受監護宣告人之子羅
    信榮於本院審理時到庭陳述明確，有本院100 年1 月19日訊
    問筆錄在卷可稽，是聲請人之主張應堪信為真實。綜上所述
    ，本院審酌聲請人為受監護宣告人之監護人，有關受監護宣
    告人之醫療、看護費用皆由聲請人協助處理，受監護宣告人
    目前每月照顧養護費用除外勞看護費用20,863外，另有醫藥
    費、醫療耗材費、營養費等，每月尚需支付4 至5 千元不等
    ，有聲請人提供之醫療用品交易明細表附卷為憑，是受監護
    人平均每月之照顧養護費用約為25000 元，故聲請人為代理
    受監護宣告人陳不處分不動產以支付日後之照護費用，對
    受監護宣告人而言並無不利，聲請人請求許可代理處分不動
    產，核無不合，應予准許。
四、依非訟事件法第160 條第2 項裁定如主文。
中    華    民    國   100    年    3     月     7    日
                        家事庭法  官  林美靜
以上正本係照原本作成。
如不服本裁定應於送達後10日內向本院提出抗告狀，並繳納抗告
費新臺幣1,000元。
中    華    民    國   100    年    3     月    7     日
                              書記官  孫秀桃